【裁判字號】    96,易,784
【裁判日期】    970130
【裁判案由】    竊盜
【裁判全文】
臺灣嘉義地方法院刑事判決               96年度易字第784號
公  訴  人  臺灣嘉義地方法院檢察署檢察官
被      告  甲○○
上列被告因竊盜案件，經檢察官提起公訴（96年度偵字第8626號
），本院判決如下：
    主  文
甲○○犯毀壞安全設備竊盜罪，累犯，處有期徒刑壹年。
    事  實
一、甲○○前因竊盜案件，經臺灣臺南地方法院以92年度易字第
    1282號判決判處有期徒刑2年10月確定，於民國96年1月11日
    縮短刑期執行完畢在案。詎不知警惕，於刑之執行完畢後5
    年內，復基於意圖為自己不法所有之犯意，於96年2月13日
    下午1時至2時間，至乙○○所有位於嘉義縣民雄鄉寮頂村1
    鄰58號之住宅，見該處僅以鐵製Ｕ型鎖扣住兩扇大門之鋁製
    門把，可輕易破壞，趁屋內無人之際，徒手將該屋大門其中
    一扇門之門把扯開，該門把下緣自大門鬆脫，而破壞該處Ｕ
    型鎖之防閑功能後，進入屋內。再手持電話卡片撬開房門喇
    叭鎖，進入房間內竊取長方型鈦晶黃金墜鍊1條、八卦黃金
    墜鍊1條、心型黃金墜鍊1條、米奇黃金墜鍊1條、鴛鴦白金
    墜鍊1條、翡翠黃金墜子1個、金手鐲1對、金戒指10只、白
    金戒指3只、金手鍊4對、現金新臺幣（下同）1萬6000元。
    經警至上開遭竊住宅現場採集可疑指紋比對，查得竊案現場
    之可疑指紋與甲○○指紋相符，始知悉上情。
二、案經乙○○訴由嘉義縣警察局民雄分局報告臺灣嘉義地方法
    院檢察署檢察官偵查起訴。
    理  由
一、按被告以外之人於審判外之陳述，雖不符刑事訴訟法第159
    條之1至第159條之4等規定，而經當事人於審判程序同意作
    為證據，法院審酌該言詞陳述或書面陳述作成時之情況，認
    為適當者，亦得為證據。當事人、代理人或辯護人於法院調
    查證據時，知有第159條第1項不得為證據之情形，而未於言
    詞辯論終結前聲明異議者，視為有前項之同意，此觀刑事訴
    訟法第159條之5規定甚明。本件被告甲○○於言詞辯論終結
    前，對於證人即告訴人乙○○於警詢時及偵查中之證詞、現
    場照片18張、被害報告書及內政部警政署刑事警察局96年4
    月11日鑑驗書各1紙、臺灣高等法院被告前案紀錄表1份等證
    據方法之證據能力，均未聲明異議。本院審酌上開言詞陳述
    及書面陳述作成時之情況，認無顯不適當之情形，且經本院
    於審理時逐一提示予被告表示意見，故採納上開證據方法，
    尚無礙於被告於程序上之彈劾詰問權利，而認上開證據資料
    合於刑事訴訟法第159條之1第2項、第159條之4及第159條之
    5 等規定，因而均具證據能力，合先敘明。
二、訊據被告就上揭犯行坦承無訛，核與證人即乙○○迭於警詢
    、偵查及本院審理時證述上情大致相符，復經證人即獲報前
    往現場之員警丁○○及現場勘查人員丙○○當庭證述無誤，
    並有現場照片18張、被害報告單及內政部警政署刑事警察局
    96年4月11日鑑驗書各1紙在卷可稽，被告自白核與事實相符
    ，其犯行洵堪認定，應依法論科。
三、按刑法第321條第1項第2款所謂毀越安全設備，其「越」指
    踰越而言，如係從門走入或開鎖啟門入室，均不得謂為踰越
    門扇；又所謂「安全設備」係指依社會通常觀念足認為防盜
    之設備而言（最高法院77年度台上字第1130號判決、55年台
    上字第547號判例意旨參照）。查系爭住宅，係以鐵製Ｕ型
    鎖扣住兩扇大門之鋁製門把作為該處防盜設備，則該鐵製Ｕ
    型鎖連同門扇2支門把即構成具有防閑功能之安全設備，是
    被告扯開門把，使該門把下緣自門扇脫落，使Ｕ型鎖失去隔
    絕出入之防閑功能，而入內行竊，即該當該款所謂之毀壞安
    全設備。是核被告所為，係犯刑法第321條第1項第2款之毀
    壞安全設備竊盜罪。又被告有事實欄所載之前科科刑及執行
    紀錄，有臺灣高等法院被告全國前案紀錄表各1件在卷可按
    ，其受徒刑之執行完畢，5年以內故意再犯有期徒刑以上之
    罪，為累犯，應依刑法第47條第1項之規定，加重其刑。爰
    審酌被告不思正途，隨意竊取他人財物，毫無尊重他人所有
    物之體認，又甫於96年1月12日縮刑期滿執行完畢甫滿1月，
    再度犯本案竊盜犯行，有臺灣高等法院被告全國前案紀錄表
    附卷可憑，足見其欠缺法紀觀念。且被告竊取財物數量甚多
    且價值不斐，又未賠償告訴人所受損失，然念及其犯罪後尚
    具悔意等一切情狀，量處如主文所示之刑，以資儆懲。
四、公訴意旨另以被告前開犯行尚涉有刑法第321條第1項第3款
    之攜帶兇器竊盜罪嫌等語，固經證人乙○○指證在卷。惟按
    告訴人之告訴，係以使被告受刑事訴追為目的，是其陳述是
    否與事實相符，仍應調查其他證據以資審認（最高法院52年
    台上字第1300號判例意旨參照）；證人之證言固非不得做為
    認定被告犯罪事實之證據，惟須此項證言無瑕疵可指，且與
    事實相符者，始足當之，苟證人之證言有瑕疵時，即不得做
    為不利被告認定之唯一依據。查證人丙○○於本院審理時證
    以：其任職於嘉義縣警察局民雄分局偵查隊，案發當日接獲
    當地派出所通知到場，發現竊嫌侵入口有遭破壞，有可能是
    被告持工具將大門門把搬開，但也不能排除是被告徒手扯開
    ，除此外，就系爭住宅大門或房間門有無遭工具破壞之痕跡
    乙情，則無印象等語（見本院97年1月16日審判筆錄）。再
    徵諸卷附之現場照片並無證據佐證被告確實持榔頭或菜刀砍
    鑿大門、門把、Ｕ型鎖、房間門或房門上喇叭鎖之跡證；本
    案亦無榔頭或菜刀扣案可資佐實，自難僅憑證人乙○○單一
    指證，即為被告當日行竊時攜帶兇器之論罪依據。此部分本
    應為無罪之諭知，惟公訴意旨認此部分與前開有罪部分有實
    質上一罪之關係，爰不另為無罪之諭知。至公訴人以被告竊
    取財物數量甚多且價值不斐，且於偵查中飾詞狡賴未持任何
    工具具體求處有期徒刑1年6月等節，固非無見，惟被告自始
    否認有攜帶工具行竊之犯行，本案又查無被告持用兇器行竊
    之證據，已如前述，本院綜參各節，認被告論處主文所示之
    刑，以足生警惕之效而較為妥適，附此敘明。
據上論斷，應依刑事訴訟法第299條第1項前段，刑法第321條第1
項第2款、第47條第1項，判決如主文。
本案經檢察官江金星到庭執行職務
中    華    民    國    97    年    1     月    30    日
                  刑事第四庭    法  官  王慧娟
上列正本證明與原本無異。
如不服本判決，應於判決送達後十日內向本院提出上訴狀，上訴
書狀依法應敘述具體理由，如未敘述具體理由者，應於上訴期間
屆滿後二十日內補提理由書於本院（均應附繕本）。告訴人或被
害人如對於本判決不服者，應具備理由請求檢察官上訴，其上訴
期間之計算係以檢察官收受判決正本之日期為準。
中    華    民    國    97    年    1     月    30    日
                                書記官  黃子祝
附錄本案論罪法條：
中華民國刑法第321條第1項第2款
犯竊盜罪而有左列情形之一者，處 6 月以上、 5 年以下有期徒
刑：
    二  毀越門扇、牆垣或其他安全設備而犯之者。


司法院資訊處製作；財團法人民間司法改革基金會備份。
